Luong Minh Quang

THỰC TẬP SINH FRONT-END

90906124606

■ Imquang2904@gmail.com

Quận 4, TP.HCM

MÔ TẢ BẢN THÂN

Tôi là sinh viên mới ra trường ngành khoa học máy tính chưa có kinh nghiệm về front-end nhưng tôi vẫn luôn học tập và rèn luyện để cải thiện bản thân mỗi ngày. Với sự vui vẻ và kiên trì tôi tin rằng mình sẽ hoàn thành tốt công việc. Tôi mong muốn được tham gia vào các dự án thực tế để có thêm kinh nghiệm trong công việc và mang lại những giá trị hữu ích cho công ty.

KINH NGHIỆM LÀM VIỆC

TRUNG TÂM CÔNG NGHỆ THÔNG TIN - VNPT TP.HCM

4/2023 - 6/2023

THỰC TẬP SINH FRONT-END

- Nghiên cứu tài liệu về Angular và mã nguồn của dự án.
- Thực hiện công việc được giao trên hệ thống của công ty.
- Tham gia xây dựng giao diện website bằng Angular dựa trên bản thiết kế.
- Kết nối và xử lý dữ liệu từ API.
- · Quản lý mã nguồn bằng sourcetree.
- Báo cáo tiến độ hằng ngày cho người hướng dẫn.

DŲ ÁN

Clone Website

1/2023 - 2/2023

Số lượng người tham gia: 1

VĮ TRÍ: FRONT-END DEVELOPER

Clone lại website để hệ thống lại những kiến thức đã học và tìm hiểu thêm những công nghệ mới để sử dụng trong website.

CÔNG NGHỆ SỬ DỤNG

HTML5, SCSS, Javascript.

Github: github.com/minhquang2904/Wavo

Demo: minhquangdev.wavo.surge.sh

Personal Portfolio

3/2023 - 4/2023

Số lượng người tham gia: 1

VĮ TRÍ: FRONT-END DEVELOPER

Xây dựng website cá nhân của bản thân bao gồm các phần: thông tin liên lạc, kĩ năng, các dự án đã làm.

CÔNG NGHỆ SỬ DỤNG

ReactJs, Javascript, SCSS, Framer Motion, React router, Vite.

Github: github.com/minhquang2904/Profile

Demo: minhquangdev.vercel.app

E-commerce Shopping

5/2024 - 8/2024

Số lượng người tham gia: 2

VĮ TRÍ: FULL-STACK DEVELOPER

Xây dựng giao diện website hiện đại và đơn giản giúp tăng trải nghiệm người dùng trong quá trình mua hàng. Tôi dùng NextJs để làm phần front-end và back-end. Hệ thống gợi ý sản phẩm cho giỏ hàng tôi sử dụng Django.

CÔNG NGHỆ SỬ DỤNG

NextJs, SCSS, Tailwind CSS, JWT, TypeScript, MongoDB, Cloudinary, Django,

Chakra UI, Formik.

Github: github.com/minhquang2904/store

Demo: my-store-ten-sand.vercel.app

HỌC VẤN

2019 - 2024

KHOA HỌC MÁY TÍNH

Đại Học TÔN ĐỨC THẮNG

GPA: 7.5/10

CÁC KỸ NĂNG -

Ngôn ngữ lập trình:

Javascript, TypeScript, Python.

Frameworks and Libraries:

ReactJs, NextJs, Django, Bootstrap, Framer Motion, Tailwind CSS, Jquery.

Cơ sở dữ liệu:

MongDB.

Khác:

HTML/CSS, Git, Sourcetree.